臺灣高雄地方法院刑事判決　　　　　　　 94年度易字第521號
公　訴　人　臺灣高雄地方法院檢察署檢察官
被　　　告　乙○○　男　52歲.
上列被告因違反毒品危害防制條例案件，經檢察官提起公訴（94
年度毒偵字第1926號），暨移送併案審理（94毒偵字第4203號）
，嗣因被告就被訴事實為有罪之陳述，經本院合議庭裁定由受命
法官獨任適用簡式審判程序審理，本院判決如下：
    主  文
乙○○連續施用第二級毒品，累犯，處有期徒刑捌月，扣案第二
級毒品甲基安非他命貳包（驗後毛重各為零點貳公克）均沒收銷
燬之。
    事  實
一、乙○○前於民國88年間，因施用毒品案件，經本院裁定送觀
    察、勒戒後，認無繼續施用毒品之傾向，由臺灣高雄地方法
    院檢察署檢察官於89年1 月15日以89年度毒偵字第269 號為
    不起訴處分確定。復於89年間，因施用毒品案件，經本院裁
    定送觀察、勒戒後，認有繼續施用毒品之傾向，再裁定令入
    戒治處所施以強制戒治，於90年5 月3 日因停止戒治出所，
    於同年11月27日保護管束期滿執行完畢，並經本院於90年4
    月26日以89年度鳳簡字第1023號判處有期徒刑6 月，嗣並確
    定。又於91年間，因施用毒品案件，經本院裁定令入戒治處
    所施以強制戒治，於92年1 月27日因停止戒治出所，於同年
    8 月19日保護管束期滿執行完畢，並經本院於91年9 月30日
    以91年度易字第2465號判處有期徒刑7 月，嗣因撤回上訴而
    告確定，入監服刑後，甫於93年5 月5 日執行完畢。詎仍不
    知悔改，於前案強制戒治執行完畢釋放後5 年內，又基於施
    用第二級毒品甲基安非他命之犯意，先後於94年1 月29日下
    午1 時30分許回溯24小時內之某時及同年5 月4 日晚上6 時
    30分許回溯24小時內之某時，在高雄縣林園鄉之「星河電子
    遊藝場」內，施用第二級毒品甲基安非他命各1 次。嗣先於
    94年1 月29日中午12時20分許，在高雄縣林園鄉○○○路與
    沿海路二段路口為警盤檢，因而查獲其持有第二級毒品甲基
    安非他命1 包（驗後毛重0.2 公克），並於同日下午1 時30
    分許經採尿送驗；復於同年5 月4 日下午3 時50分許，在高
    雄縣林園鄉○○村○○路169 號前為警盤檢，因而查獲其持
    有第二級毒品甲基安非他命1 包（驗後毛重0.2 公克），並
    於同日晚上6時30分許經採尿送驗，因而查獲上情。
二、案經高雄市政府警察局小港分局報告臺灣高雄地方法院檢察
    署檢察官偵查起訴暨移併案審理。
    理  由
一、按本件被告乙○○所犯係死刑、無期徒刑、最輕本刑為3年
    以上有期徒刑以外之罪，其於準備程序就前揭被訴事實為有
    罪之陳述，經受命法官告知簡式審判程序之旨，並聽取其與
    公訴人之意見後，本院認無不得或不宜改依簡式審判程序進
    行之情事，依刑事訴訟法第273 條之1 第1 項、第284 條之
    1 規定，裁定本件由受命法官獨任進行簡式審判程序，合先
    敘明。
二、上揭犯罪事實，業據被告於本院審理中坦承不諱，且被告先
    後於94年1 月29日下午1 時30分許及同年5 月4 日晚上6 時
    30分許所採集之尿液，經送檢驗結果，均呈甲基安非他命陽
    性反應，分別有高雄市立凱旋醫院94年2 月24日編號：0000
    0000號、同年5 月16日編號：00000000號濫用藥物尿液檢驗
    報告各1 份附卷可稽。再者，扣案晶體2 包，經送驗結果，
    均呈甲基安非他命陽性反應，驗後毛重各為0.2 公克，亦有
    高雄醫學大學附設中和紀念醫院94年4 月12日報告編號：0
    000-000 號、同年6 月21日報告編號：0000-000號檢驗報告
    各1 份在卷可查。按甲基安非他命經口服投與後，約70% 於
    24小時內可自尿液中排出，又其尿液內含甲基安非他命成分
    之檢出，與投與甲基安非它命的量、個人體質、檢驗儀器之
    精密度有關，通常採尿化驗是否呈陽性反應，應以投與後24
    小時內所採者為宜，此有行政院衛生署藥物食品檢驗局（80
    ）藥檢壹字第4529號函可查。綜上足認，被告前揭自白與事
    實相符，應堪採為被告有罪之證據，則被告上揭連續施用第
    二級甲基毒品安非他命2 次之事實，堪以認定。
三、查被告前於88年間，因施用毒品案件，經本院裁定送觀察、
    勒戒後，認無繼續施用毒品之傾向，由臺灣高雄地方法院檢
    察署檢察官於89年1 月15日以89年度毒偵字第269 號為不起
    訴處分確定；復於89年間，因施用毒品案件，經本院裁定送
    觀察、勒戒後，認有繼續施用毒品之傾向，再裁定令入戒治
    處所施以強制戒治，於90年5 月3 日因停止戒治出所，於同
    年11月27日保護管束期滿執行完畢，並經本院於90年4 月26
    日以89年度鳳簡字第1023號判處有期徒刑6 月，嗣並確定；
    又於91年間，因施用毒品案件，經本院裁定令入戒治處所施
    以強制戒治，於92年1 月27日因停止戒治出所，於同年8 月
    19日保護管束期滿執行完畢，並經本院於91年9 月30日以91
    年度易字第2465號判處有期徒刑7 月，嗣因撤回上訴而告確
    定，此有臺灣高等法院被告全國前案紀錄表1 份在卷可憑，
    其於前案強制戒治執行完畢釋放後，5 年內再犯本件毒品危
    害防制條例第10條第2 項之罪，犯罪事證明確，應依法論科
    。
四、查甲基安非他命係毒品危害防制條例第2 條第2 項所稱之第
    二級毒品，不得非法持有、施用。核被告所為，係犯毒品危
    害防制條例第10條第2 項之施用第二級毒品罪。其施用第二
    級毒品前後，持有甲基安非他命之低度行為，為施用之高度
    行為所吸收，不另論罪。又被告先後2 次施用第二級毒品之
    犯行，時間緊接，犯罪構成要件相同，顯係基於概括犯意反
    覆為之，應依連續犯之規定論以一罪，並依法加重其刑。再
    被告前因毒品案件，經本院於91年9 月30日以91年度易字第
    2465號判處有期徒刑7 月，嗣因撤回上訴而告確定，入監服
    刑後，甫於93年5 月5 日執行完畢，有前揭臺灣高等法院被
    告全國前案紀錄表可參，其受有期徒刑之執行完畢，5 年以
    內再犯本件有期徒刑以上之罪，為累犯，應依刑法第47條規
    定加重其刑，並依法遞加之。公訴人雖僅就被告於94年1 月
    29日為警查獲前施用第二級毒品甲基安非他命1 次之犯罪事
    實提起公訴，惟被告於94年5 月4 日為警查獲前施用第二級
    毒品甲基安非他命1 次之犯罪事實，與前揭起訴並經本院論
    罪之施用第二級毒品犯行間，有連續犯之裁判上1 罪關係，
    已如前述，為起訴效力所及，本院自應併予審理。爰審酌被
    告前因施用毒品案件，先後經觀察、勒戒、強制戒治及法院
    判刑確定，仍未戒絕毒品，再犯本件施用毒品犯行，顯見其
    無悔改之意，意志不堅，有失政府制定毒品危害防制條例之
    立法美意，本不宜寬貸，惟念其施用毒品乃自戕一己之身體
    健康，尚未害及他人，犯後亦坦承犯行，態度良好等一切情
    狀，量處如主文所示之刑。扣案第二級毒品甲基安非他命2
    包（驗後毛重各為0.2 公克），爰依毒品危害防制條例第18
    條第1 項前段規定，均宣告沒收銷燬之。
據上論斷，應依刑事訴訟法273 條之1 第1 項、第284 條之1 、
第299 條第1 項前段，毒品危害防制條例第10條第2 項、第18條
第1 項前段、第23條第2 項，刑法第11條、第56條、第47條，判
決如主文。
本案經檢察官甲○○到庭執行職務。
中　　華　　民　　國　　94　　年　　7 　　月　　15　　日
                  鳳山刑事第1庭   法　官  王雅苑
以上正本證明與原本無異。
如不服本判決，應於收受送達後10日內向本院提出上訴書狀。
        　　　　　　　　　　　    書記官  林志衡
中　　華　　民　　國　　94　　年　　7 　　月　　15　　日
附錄法條：
毒品危害防制條例第10條第2項
施用第2級毒品者，處3年以下有期徒刑。
